【裁判字號】    90,上訴,1047
【裁判日期】    900905
【裁判案由】    違反槍砲彈藥刀械管制條例
【裁判全文】
臺灣高等法院臺中分院刑事判決                    九十年度上訴字第一四七號
    上  訴  人  乙○○
    即  被  告
右上訴人因違反槍砲彈藥刀械管制條例案件，不服台灣彰化地方法院九十年度訴字第
一一一號中華民國九十年二月十六日第一審判決（起訴案號：台灣彰化地方法院檢察
署八十九年度偵字第九五六四號），提起上訴，本院判決如左：
      主  文
原判決撤銷。
乙○○未經許可，寄藏可發射子彈具有殺傷力之改造玩具手槍，處有期徒刑壹年陸月
，併科罰金新台幣拾萬元，罰金如易服勞役，以新台幣玖百元（即銀元參百元）折算
壹日。扣案之仿德林吉雙管改造手槍壹把沒收。
    事  實
一、乙○○曾於民國八十四年間，因違反肅清煙毒條例等案件，經法院判處有期徒刑
    三年六月確定，於八十七年假釋出獄，現仍在保護管束中。前於八十年間，在雲
    林縣林內鄉○○路二九三號住處，有綽號「阿成」之友人，交付具殺傷力可發射
    子彈之仿德林吉雙管手槍造之金屬玩具手槍一支、不具殺傷力實心具子彈外形之
    金屬物二顆予乙○○，乙○○即予接受，未經許可而予寄藏。嗣於八十九年十二
    月十四日二十二時二十分許，攜帶上開手槍及子彈外形之金屬物，搭乘由張德勝
    駕駛車牌號碼Ｃ三─五三五九號自小客車，在國道一號高速公路員林收費站南向
    處為警查獲，並扣得該把具殺傷力仿德林吉手槍之玩具雙管改造手槍一支等物。
二、案經內政部警政署公路警察局第三警察隊移送臺灣彰化地方法院檢察署檢察官偵
    查起訴。
    理  由
一、上訴人即被告乙○○於本院及原審法院審理時，否認有上開寄藏槍械之犯行，辯
    稱：槍不是伊的，伊要去彰化給人請客，要伊弟弟將外套放在車上  到休息站伊
    穿外套，才發現有槍。外套是伊哥哥朋友楊若釗的。楊若釗住址伊不清楚云云。
二、惟查，被告於八十九年十二月十四日警察初訊時，坦白承認扣案之物品，是一個
    綽號大成的男子於八十年間寄放在伊處的（見偵查卷第四頁）；於八十九年十二
    月十五日檢察官訊問時，亦承認「是我朋友綽號大成放在我那裡的。」「八十年
    就交給我。他從竹山到我家交給我的。當時所交的東西就是查獲的東西。昨天我
    是要拿去還給他而放在外套被查獲的。」（見偵查卷第二八頁反面、第二九頁正
    面）。扣案手槍、子彈，經送內政部刑事警察局鑑定，認：送鑑掌心雷手槍一支
    （槍枝管制編號0000000000號），係由仿德林吉雙管手槍製造之金屬玩具手槍槍
    管車通改造而成，機械性能良好，可供擊發子彈使用，具殺傷力，有該依內政部
    警政署刑事警察局八十九年十二月二十二日刑鑑字第一九八六二二號鑑驗通知書
    附卷可憑。被告亦不否認上開自白，係其所為，自可以據以認定犯罪事實之證據
    。被告於本院及原審法院辯稱：外套係伊弟弟拿給伊穿，伊不知外套裡面有槍云
    云，無非是卸責之詞，與事實不符，不能相信。被告右揭違反槍砲彈藥刀械管制
    條例犯行，事證明確，可以認定。
三、被告乙○○係受友人之託，代其保管可發射子彈具殺傷力改造玩具手槍，應成立
    槍砲彈藥刀械管制條例第十一條第四項之無故寄藏手槍罪。被告係自該條例修正
    前即持有至修正後，應逕適用修正後之新法處斷。原審對被告論罪科刑，固非無
    見，但被告係受他人之託保管改造玩具槍，其行為為寄藏。原審認係無故持有，
    認事用法尚有未洽。又本件犯罪係自八十年開始繼續至八十九年十二月十四日被
    查獲時。而被告係於八十七年十一月假釋，即在本案寄藏槍械後，此有被告前科
    紀錄表可憑。原審竟斟酌被告假釋中，再犯本罪，以為量刑之依據，亦有未當。
    又原審判決論罪法條，漏未引用現行法規所定貨幣單位折算新台幣條第二條規定
    ，亦有未洽。被告上訴意旨，否認犯罪，指摘原審判決認事有誤，雖無理由，但
    原審判決既有上開瑕疵，自應由本院將之撤銷改判。爰審酌被告犯罪之動機、目
    的、方法、手段，對社會安全所生之危害及其犯後態度等一切情狀，量處如主文
    所示之刑，罰金部分並諭知易服勞役之折算標準。扣案之具殺傷力仿德林吉雙管
    手槍改造玩具手槍一支係違禁物，依法宣告沒收。至具子彈外觀之金屬物二顆，
    不具殺傷力，非屬違禁物，無從併予宣告沒收。末查被告係單純寄藏該改造玩具
    手槍，並無持該玩具手槍犯罪之事實，爰斟酌槍砲彈藥刀械管制條例第十九條第
    一項規定之意旨及司法院大法官會議釋字第四七一號解釋之精神，不另宣告被告
    強制工作，附此敘明。
四、據上論斷，應依刑事訴訟法第三百六十九條第一項前段、第三百六十四條、第二
    百九十九條第一項前段、槍彈藥刀械管制條例第十一條第四項、刑法第十一條
    前段、第三十八條第一項第一款、罰金罰鍰提高標準條例第二條，現行法規貨幣
    單位折算新台幣條例第二條，判決如主文。
本案經檢察官甲○○到庭執行職務。
中      華      民      國      九十    年      九      月      五      日
                                臺灣高等法院臺中分院刑事第九庭
                                      審判長法  官  陳  筱  珮
                                            法  官  康  應  龍
                                            法  官  趙  春  碧
右正本證明與原本無異。
如不服本判決應於收受送達後十日內向本院提出上訴書狀，其未敘述上訴之理由者並
得於提起上訴後十日內向本院補提理由書（均須按他造當事人之人數附繕本）。
                                            書記官  陳  文  琴
中      華      民      國    九十      年      九      月     六      日
                                                                       Ａ


司法院資訊處製作；財團法人民間司法改革基金會備份。
